福建金門地方法院刑事判決　　　　九十四年度簡上字第一一號
上訴人即被告　丙○○
上列上訴人因傷害案件，不服本院金城簡易庭中華民國九十四年
七月二十六日第一審判決（九十四年度城簡字第四九號，聲請簡
易判決處刑案號：福建金門地方法院檢察署九十四年度偵字第一
六九號），提起上訴，本院判決如下：
    主  文
上訴駁回。
    事  實
一、丙○○前曾於民國九十年間，因賭博案件，經台灣板橋地方
    法院判處有期徒刑三月確定，並於九十年三月八日易科罰金
    執行完畢。其於九十三年十二月十三日上午九時許，在金門
    縣金沙鎮何斗里高坑澤峰宮前，與甲○○因細故發生爭執，
    竟基於傷害之犯意，徒手毆打甲○○之胸部一下，致其受有
    前胸挫傷之傷害。
二、案經甲○○訴由金門縣警察局金沙警察所報告福建金門地方
    法院檢察署檢察官偵查後，聲請以簡易判決處刑。
    理  由
壹、訊據被告丙○○固不否認有於前開時、地，與告訴人甲○○
    發生爭執，徒手推告訴人等事實，惟矢口否認有何犯行，辯
    稱：伊是開玩笑說：你這麼老了還這麼健康還沒有死，是甲
    ○○先動手要踢伊下體，伊出於自衛才推他胸部一把，他就
    跌倒，如果伊要打他，他現在不會在這裡云云。經查：
  一、前揭犯罪事實，業據告訴人於本院審理時結證明確（見本
      院卷第三五、三六頁），並有金門縣立醫院診斷證明書附
      卷可稽（見偵卷第一三頁），是被告確有徒手毆打告訴人
      之胸部一下，致其受有前胸挫傷等情，應堪認定。
  二、被告雖辯稱是告訴人先動手要踢伊下體，伊出於自衛云云
      。然查：（一）被告聲請傳喚之證人丁○○、乙○○於本
      院審理時均到庭結證稱：沒有看到當天情形等語（見本院
      卷第三一至三三頁）；又參酌被告現年五十歲，正值壯年
      ，身強體壯，告訴人則現年七十四歲，有一眼視障，領有
      殘障手冊，衡情當無不顧雙方身材、體力相差甚鉅，出腳
      踢被告下體之理。是尚難認告訴人有對被告不法侵害之情
      形。（二）另縱被告所述為真，對於告訴人之出腳攻擊，
      應可採取閃避措施，即可避免受傷，竟遽出拳推打告訴人
      ，顯係基於故意傷害而為，尚難認為係基於防衛意思所為
      之防衛行為。足證被告前揭所辯，均係事後卸責避就之詞
      ，不足採信。
  三、至告訴人雖於警詢時陳稱：被告是以右拳往伊胸部一直打
      ，約七、八下左右云云（見偵卷第七頁），核與事實不符
      ，不足為被告不利之認定。
  四、綜上所述，本案事證明確，被告犯行，洵堪認定。
貳、核被告所為，係犯刑法第二百七十七條第一項之傷害罪。又
    被告前曾於九十年間，因賭博案件，經台灣板橋地方法院判
    處有期徒刑三月確定，並於九十年三月八日易科罰金執行完
    畢，有台灣高等法院被告全國前案紀錄表及福建金門地方法
    院檢察署刑案資料查註紀錄表各一份附卷可稽，被告前受有
    期徒刑之執行完畢後，五年以內再犯本件有期徒刑以上之罪
    ，為累犯，應依刑法第四十七條規定加重其刑。
參、原審審酌被告之犯罪動機、目的、手段、犯罪後之態度等一
    切情狀，適用刑法第二百七十七條第一項、第四十七條、第
    四十一條第一項前段，罰金罰鍰提高標準條例第一條前段、
    第二條，量處拘役三十日，併諭知易科罰金之折算標準。經
    核其認事用法，均無不合，量刑亦稱妥適。被告上訴意旨否
    認犯罪，稱量刑過重，均無理由，應予駁回。
肆、據上論斷，應依刑事訴訟法第四百五十五條之一第一項、第
    三項、第三百六十八條，判決如主文。
本案經檢察官席時英到庭執行職務。
中    華    民    國    94    年    10    月    31    日
                刑事庭  審判長法  官  施慶鴻
                              法  官  林慶郎
                              法  官  林鈺琅
上為正本證明與原本無異。
不得上訴。
                                書記官  周怡青
中    華    民    國    94    年    10    月    31    日
附錄本案論罪科刑法條全文：
刑法第二百七十七條第一項：
  傷害人之身體或健康者，處三年以下有期徒刑、拘役或一千元
  以下罰金。
